臺灣臺南地方法院民事判決　　　　　　　 100年度親字第30號
原　　　告　　朱坤成
訴訟代理人　　林國明律師
被　　　告　　林雅婷
　　　　　　　林雅慈
　　　　　　　林雅
兼法定代理人　林于萱
上列當事人間請求否認子女事件，經本院於民國100年5月25日言
詞辯論終結，判決如下：
    主      文
確認被告林雅婷（民國94年2月12日生）、被告林雅慈（民國95
年7月2日生）、被告林雅（民國99年4月11日生）非被告林于
萱自原告受胎所生之女。
訴訟費用由被告負擔。
    事實及理由
一、原告主張：原告與被告林于萱於民國84年11月2日結婚，育
    有長子朱育賢（86年8月19日生）、長女朱育慧（85年1月5
    日生），嗣被告林于萱於92年2月間離家出走，行方不明，
    迄至99年7月間經社工人員查出被告林于萱之住處，原告與
    被告林于萱始於99年7月15日協議離婚，原告於斯時始知悉
    被告林于萱在外另與他人生下被告林雅婷、林雅慈、林雅
    ，故雙方於離婚協議書約定長子朱育賢、長女朱育慧由原告
    監護，被告林雅婷、林雅慈、林雅由被告林于萱監護，是
    被告林雅婷、林雅慈、林雅顯非原告之婚生子女，原告為
    此爰依民法第1063條之規定，提起否認子女訴訟等語。並聲
    明：如主文所示。
二、被告則陳稱：被告林于萱於89年間即離開原告，此後被告林
    于萱均未回家與原告同居，亦未與原告來往聯絡。被告林雅
    婷、林雅慈、林雅確非原告之親生子女，被告林于萱與他
    人生下被告林雅婷、林雅慈、林雅乙事，被告林于萱並未
    跟原告說過，被告也不知道原告係何時知悉被告林于萱與他
    人被告林雅婷、林雅慈、林雅3名子女等語，並聲明：同
    意原告之請求。
三、得心證之理由：
  （一）查原告主張其與被告林于萱於84年11月2日結婚，育有
        長子朱育賢（86年8月19日生）、長女朱育慧（85年1月
        5日生），嗣被告林于萱於92年2月間離家出走，行方不
        明，迄至99年7月間經社工人員查出被告林于萱之住處
        ，原告與被告林于萱始於99年7月15日協議離婚，原告
        於斯時始知悉被告林于萱在外另與他人生下被告林雅婷
        、林雅慈、林雅，故雙方於離婚協議書約定長子朱育
        賢、長女朱育慧由原告監護，被告林雅婷、林雅慈、林
        雅由被告林于萱監護，因此被告林雅婷、林雅慈、林
        雅並非被告林于萱自原告受胎所生，並非原告之親生
        子女之事實，業據原告提出戶籍謄本2件、離婚協議書
        影本1件、受（處）理查尋人口案件登記表影本1件為證
        ，且核與證人朱育慧證述之情節相符，復為被告所不爭
        執，又本院依職權囑託國立成功大學醫學院附設醫院鑑
        定原告與被告林雅婷、林雅慈、林雅之間是否存有親
        子血緣關係，經該院以原告與被告林雅婷、林雅慈、林
        雅之基因型相似性進行鑑定結果，其間之親子關係指
        數值及親子關係概率值均為0，可排除原告與被告林雅
        婷、林雅慈、林雅間之血緣關係，有該院血緣鑑定報
        告書3件附卷可稽，足證被告林雅婷、林雅慈、林雅
        確非被告林于萱自原告受胎所生之女，是原告之主張堪
        信為真實。
  （二）按從子女出生日回溯第一百八十一日起至第三百零二日
        止，為受胎期間；復按妻之受胎，係在婚姻關係存續中
        者，推定其所生子女為婚生子女，前項推定，夫妻之一
        方或子女能證明子女非為婚生子女者，得提起否認之訴
        ；前項否認之訴，夫妻之一方自知悉該子女非為婚生子
        女，或子女自知悉其非為婚生子女之時起二年內為之，
        民法第1062條第1項及第1063條第1項、第2項、第3項前
        段分別定有明文。查本件原告與被告林于萱於84年11月
        2日結婚，於99年7月15日離婚，而被告林雅婷係於94年
        2月12日出生、被告林雅慈於95年7月2日出生、被告林
        雅於99年4月11日出生，是被告林雅婷、林雅慈、林
        雅之受胎期間係在原告與被告林于萱婚姻關係存續中
        無誤，則被告林雅婷、林雅慈、林雅依法應推定為原
        告與被告林于萱之婚生女，然被告林雅婷、林雅慈、林
        雅確非被告林于萱自原告受胎所生，已如前述，且原
        告於99年7月間始知悉被告林于萱與他人生下被告林雅
        婷、林雅慈、林雅，故原告於100年1月25日提起本件
        訴訟尚未逾2年之期間，揆諸首開規定，原告請求確認
        被告林雅婷、林雅慈、林雅非被告林于萱自原告受胎
        所生之女，洵屬正當，應予淮許。
四、據上論結，本件原告之訴為有理由，依民事訴訟法第78條、
    第85條第1項前段，判決如主文。
中    華    民    國   100    年    6     月    7     日
                  家事法庭    法  官  葉惠玲
上為正本係照原本作成
如對本判決上訴，須於判決送達後20日內向本院提出上訴狀，如
委任律師提起上訴者，應一併繳納上訴審裁判費。
中    華    民    國   100    年    6     月    7     日
                              書記官  謝麗首